# 几家同行业上市公司收入确认原则判断

提问人：yygza 时间：2011-09-04 12:09:47
同行业上市公司收入确认差异较大，请教老师哪一种更合理？ 菲达环保：销售除尘器按以下确认收入和成本：
1. 产品交付 50%的当月内，确认实现合同总额的 20%的销售收入及相应成本；
2. 产品交付 100%的当月内，确认实现合同总额的 30%的销售收入及相应成本；
3. 产品安装完毕、调试合格后的当月内，确认实现合同总额的 40%的销售收入及相 应成本；
4. 产品投入运行一年，并经测试合格后的当月内，确认实现合同总额的 10%或尚余 未确认收入部分的销售收入及相应成本。
龙净环保、科林环保：除尘器销售按照正常的销售商品确认收入成本，在验收合格后一次确认100%收入。
请问老师这两种收入确认方法都可以么，还是有优劣之分？这三家公司的的主营业务都是除尘器销售。

回答人：chenyiwei
赞同fanxu7788意见，企业采用收入确认模式和具体的收入确认方法是对多项因素进行综合分析考量的结果。在没有取得该公司具体业务模式的具体背景资料的前提下，不能轻易评论谁对谁错及其适用性。

提问人：yygza 时间：2011-09-08 11:15:00
假设他们业务模式完全一样，哪一家的收入确认更合理呢？

回答人：chenyiwei
这个问题首先是对适用的收入确认模式的判断，即对照准则的相关规定，判断是应当适用“建造合同模式”还是“需要安装和检验的商品销售模式”。